臺灣臺中地方法院交通事件裁定　　　　　　　　　　九十三年度交聲字第三九九號
　　原處分機關　交通部公路總局台中區監理所
　　異議人即
　　受處分人　　甲○○
右列受處分人因違反道路交通管理處罰條例案件，對於交通部公路總局台中區監理所
九十三年二月十六日所為之裁決（中監違字第駕裁六○─ＣＧ0000000號裁決
書），聲明異議，本院裁定如左：
    主  文
異議駁回。
    理  由
一、原處分機關略以：本案係台北縣警察局交通隊逕行舉發受處分人甲○○所有之車
    號８７１７─ＦＸ號自小客車於九十二年八月四日十八時二十九分許，行經台二
    線萬里鄉大鵬國小前，因「速限６０公里時速７７公里超速１７公里未滿２０公
    里」違規，受處分人未於應到案日期前提出申訴，該所遂於九十三年二月十六日
    以中監違字第駕裁六○─ＣＧ0000000號裁決書，裁處罰鍰新台幣二千四
    百元整，並記違規點數一點，逾期則依裁決書處罰主文規定裁處，於法並無不合
    等語。
二、本件異議人即受處分人甲○○則以：異議人因未收到罰單、照片，然而郵件送達
    也未簽收，致受罰人不服，未看到違規事證，希望不罰云云。
三、按汽車駕駛人，行車速度超過規定之最高時速，處新台幣一千二百元以上、二千
    四百元以下罰鍰，並記違規點數一點，道路交通管理處罰條例第四十條第一項及
    第六十三條第一項第一款定有明文。復依違反道路交管理事件統一裁罰標準表規
    定，汽車違反處罰條例第四十條第一項，逾期者，處罰鍰新台幣二千四百元整並
    記違規點數一點。另逕行舉發之案件應記明車輛牌照號碼、車型等可資辨明之資
    料，查明汽車所有人姓名或名稱、住址，並以該汽車所有人為被通知人製單舉發
    之，由舉發機關送達被通知人。復按「處理違反道路交通管理事件，有關文書送
    達之程序，依行政程序法之規定」；「送達，不能依前二條之規定（即送達處所
    之送達及補充送達）為之者，得將文書寄存送達地之地方自治或警察機關，並作
    送達通知書二份，一份黏貼於應受送達人住居所、事務所、營業所或其就業處所
    門首，另一份交由鄰居轉交或置於該送達處所信箱或其他適當位置，以為送達。
    前項情形，由郵政機關為送達者，得將文書寄存於送達地之郵政機關」，亦分別
    為違反道路交通管理事件統一裁罰標準及處理細則第五條、行政程序法第七十四
    條第一、二項所明定。
四、經查：本件受處分人甲○○所有之８７１７─ＦＸ號自小客車，於九十二年八月
    四日十八時二十九分許，行經台二線萬里鄉大鵬國小前，因超速違規，為台北縣
    政府警察局依法逕行舉發，並掣開舉發通知單等情，有北縣警交字第ＣＧ000
    0000號違反道路交通管理事件通知單影本一紙附卷可稽，是受處分人於前揭
    時、地之違規事實，堪予認定。雖受處分人辯稱從未收受舉發通知單云云，惟前
    揭舉發通知單業由原舉發機關以郵局掛號寄發至受處分人之戶籍地即「台中縣沙
    鹿鎮○○路四○九巷十四號」，後因無法送達而退件，原舉發機關遂將前揭舉發
    通知單寄存於送達地之郵政機關（豐原第四十支局），辦理寄存送達，此有台北
    縣政府警察局送達證書、國內掛號掛收第５８５５號查詢單、寄存證明、單退查
    詢報表及台北縣政府警察局九十三年三月二十九日北縣交字第０９３００４１１
    ５號函各一紙為憑，足見其送達過程，均屬依法有據，並無違誤。從而，受處分
    人所有之車號８７１７─ＦＸ號自小客車，既有前揭違規行為，且舉發單依其當
    時之戶籍地址寄送在無法送達而退件後，原舉發單位亦已依法辦理寄存送達，已
    生送達之效力。交通部公路總局臺中區監理所本於上開舉發通知單，在未有繳交
    罰鍰紀錄下據以裁罰，於法並無不合，本件異議為無理由，應予駁回。
五、據上論斷，應依道路交通管理處罰條例第八十七條第二項、道路交通案件處理辦
    法第十九條，裁定如主文。
中      華      民      國    九十三    年     六       月   十四    日
                                        臺灣臺中地方法院交通法庭
                                            法  官  王  靜  秋
右正本證明與原本無異。
如不服本裁定應於送達後五日內向本院提出抗告狀。
                                            書記官
中      華      民      國    九十三    年    六       月    十四      日
